臺灣臺中地方法院刑事判決　　　　　　　95年度訴字第3823號
公　訴　人　臺灣臺中地方法院檢察署檢察官
被　　　告　甲○○
指定辯護人　本院公設辯護人　丙○○
上列被告因違反槍砲彈藥刀械管制條例案件，經檢察官提起公訴
（九十五年度偵字第二三七七六號），本院判決如下：
    主    文
甲○○未經許可，寄藏手槍，累犯，處有期徒刑伍年貳月，併科
罰金新臺幣貳拾萬元，罰金如易服勞役，以新臺幣貳仟元折算壹
日。
扣案之比利時FN廠製Hi-Power型制式半自動手槍壹枝（含彈匣壹
個，槍枝管制編號0000000000號）、美國BERETTA廠
製950BS型制式半自動手槍壹枝（含彈匣壹個，槍枝管制編號0
000000000號）、口徑九mm制式子彈及口徑０‧二五吋
制式子彈各壹顆，均沒收。
    犯罪事實
一、甲○○前於民國八十年及八十三年間，曾先後因違反麻醉藥
    品管理條例及懲治盜匪條例案件，經法院分別判處有期徒刑
    三年、七年四月確定，嗣二案接續執行，其入監執行後，於
    八十八年一月二十九日因假釋付保護管束出監，刑期應至九
    十三年一月十日始行屆滿，惟其於八十九年間，又因違反毒
    品危害防制條例案件，經撤銷假釋，復行入監執行殘刑四年
    十一月十八日，甫在九十四年五月八日因縮刑期滿執行完畢
    ；詎甲○○猶未思警省悔悟，明知具有殺傷力之制式手槍，
    及供槍枝所使用同具殺傷力之制式子彈，分別係屬槍砲彈藥
    刀械管制條例第四條所列管之槍砲、彈藥，非經中央主管機
    關許可，不得無故寄藏、持有之，竟仍基於寄藏手槍、子彈
    之犯意，於九十五年六月中旬某日之下午時分，在彰化縣芬
    園鄉○○路○段八一巷二六號友人林茂豐（已於九十五年七
    月三十一日死亡）住處，收受林茂豐所交付請託代為藏放，
    均具有殺傷力之比利時FN廠製Hi-Power型制式半自動手槍一
    枝（含彈匣壹個，槍枝管制編號0000000000號）
    、美國BERETTA廠製950BS型制式半自動手槍一枝（含彈匣壹
    個，槍枝管制編號0000000000號）、口徑九mm制
    式子彈及口徑０‧二五吋制式子彈各四顆，而未經許可藏放
    置在臺中縣烏日鄉○○路三五號後方河堤旁廢棄工廠之天花
    板上。嗣因檢察官接獲線報指述甲○○非法持有槍械，乃指
    揮員警於九十五年十月十九日十六時許，帶同甲○○至其前
    揭藏放槍械處起出上開其所受託寄藏之制式半自動手槍二枝
    （含彈匣二個）及制式子彈八顆，始進而查悉上情。
二、案經臺中市警察局第一分局報請臺灣臺中地方法院檢察署檢
    察官偵查起訴。
    理    由
一、前述被告甲○○非法寄藏具殺傷力槍彈之犯罪事實，業據其
    於警詢、偵查及本院審理訊問時均供認不諱，且有查獲槍彈
    之照片十二張、臺中市警察局第一分局槍枝初步檢視報告表
    二份附卷（見偵查卷第六頁至第一一頁，警卷第一四頁至第
    二一頁），暨比利時FN廠製Hi-Power型制式半自動手槍、美
    國BERETTA廠製950BS型制式半自動手槍各一枝與口徑九mm制
    式子彈、口徑０‧二五吋制式子彈各四顆扣案可資佐證。而
    扣案之上開槍彈，經送請內政部警政署刑事警察局鑑驗結果
    ，認定：「送鑑九０制式手槍壹枝（槍枝管制編號：000
    0000000號），認係比利時FN廠製Hi-Power型口徑九
    mm制式半自動手槍，槍管內具陸條右旋來復線，送鑑時槍號
    遭磨滅，經以電解腐蝕法重現，因磨滅過深致無法重現，機
    械性能良好，可擊發同口徑制式子彈，認具殺傷力。送鑑制
    式點二二手槍壹枝（槍枝管制編號：0000000000
    號），認係美國BERETTA廠製950BS型口徑０‧二五吋（六‧
    三五mm）制式半自動手槍，槍管內具陸條右旋來復線，送鑑
    時槍號遭磨滅，經以電解腐蝕法重現，因磨滅過深致無法重
    現，機械性能良好，可擊發同口徑制式子彈，認具殺傷力。
    送鑑九０制式子彈肆顆（試射參顆），認均係口徑九mm制式
    子彈，認均具殺傷力。送鑑制式點二二子彈肆顆（試射參顆
    ），認均係口徑０‧二五吋（六‧三五mm）制式子彈，認均
    具殺傷力。」，此有該局九十五年十一月二十七日刑鑑字第
    ０九五０一六一０六五號槍彈鑑定書一份在卷可憑（見偵查
    卷第三一頁至第三五頁），則扣案之槍枝、子彈咸具有殺傷
    力一節，堪可認定。準此，本件事證已臻明確，被告犯行洵
    堪認定。
二、按槍砲彈藥刀械管制條例第七條第四項，係將持有與寄藏手
    槍罪為分別之處罰規定，而寄藏與持有，均係將物置於自己
    實力支配之下，僅寄藏必先有他人之持有行為，而後始為之
    受寄代藏而已，故寄藏之受人委託代為保管，其保管之本身
    ，亦屬持有，不過，此之持有係受寄之當然結果，雖不應另
    就持有予以論罪，然未經許可持有手槍，其持有之繼續，為
    行為之繼續，亦即一經持有手槍，罪已成立，但其完結須繼
    續至持有行為終了時為止。則包括持有之寄藏手槍行為，自
    亦為行為之繼續，其犯罪之完結須繼續至寄藏行為終了時為
    止，此有最高法院九十三年度台上字第二二九三號判決意旨
    參照。又持有槍砲為長時間之繼續，乃行為之繼續而非狀態
    之繼續，故如未受允准，持有軍用槍砲而無正當理由之行為
    持續長時間，於終止持有前，均在其犯罪行為實施中。其間
    法律縱有變更，其行為既繼續實施至新法施行以後，即與犯
    罪後法律有變更之情形不同，不生新舊法比較適用之問題，
    亦有最高法院七十五年度台上字第三三七０號判決可資參照
    。本件被告甲○○最初因寄藏而持有前揭槍彈之時間為九十
    五年六月中旬某日，雖係在刑法於九十四年二月二日修正公
    布，並自九十五年七月一日施行前，然其寄藏而持有之行為
    既繼續至九十五年十月十九日始為警查獲，其寄藏而持有槍
    彈犯行之終了係在刑法修正公布施行後，自無行為後法律變
    更可言，應逕適用修正後之刑法規定論處，而無新舊法比較
    適用之問題，合先辨明。準此，核被告所為，應係犯槍砲彈
    藥刀械管制條例第七條第四項之寄藏制式手槍罪及第十二條
    第四項之寄藏子彈罪。被告持有扣案具殺傷力之槍枝、子彈
    ，乃其寄藏之當然結果，法律上自宜僅就「寄藏」行為包括
    之評價，不應另就「持有」予以論罪（最高法院著有七十四
    年台上字第三四００號判例意旨參照）。再寄藏槍枝、子彈
    均屬侵害社會法益，則被告雖同時寄藏上開二枝制式槍枝及
    同時寄藏前揭八顆制式子彈，仍各為單純一罪，各罪分別不
    生想像競合之問題。另被告以一行為，同時受託寄藏而持有
    前開制式手槍二枝、制式子彈八顆，分別觸犯未經許可寄藏
    制式手槍罪及未經許可寄藏子彈罪，為想像競合犯，應從一
    重之槍砲彈藥刀械管制條例第七條第四項之未經許可寄藏制
    式手槍罪論處。又被告有犯罪事實欄所述經有期徒刑宣告及
    執行完畢之情形，此有臺灣高等法院被告前案紀錄表可查，
    其於五年以內故意再犯本件有期徒刑以上之罪，為累犯，應
    依刑法第四十七條第一項之規定予以加重其刑。爰審酌被告
    有上揭犯罪前科紀錄，素行不佳，竟猶再犯本案，顯不知悛
    悔，欠缺法紀觀念，且被告正值青壯，本可期其守法自重，
    奮發向上，詎違法寄藏槍彈，對社會及不特定人安全之威脅
    與危害程度頗深；惟衡酌被告持有之手槍只有二枝，持有之
    制式子彈僅有八顆，數量不多，犯罪情節尚非重大，暨犯後
    始終坦認犯行，態度尚稱良好等一切情狀，量處如主文所示
    之刑，並就併科之罰金刑部分諭知易服勞役之折算標準。
三、另扣案現存之比利時FN廠製Hi-Power型制式半自動手槍一枝
    （含彈匣壹個，槍枝管制編號0000000000號）、
    美國BERETTA廠製950BS型制式半自動手槍一枝（含彈匣壹個
    ，槍枝管制編號0000000000號）、口徑九mm制式
    子彈及口徑０‧二五吋制式子彈各一顆，，因均具有殺傷力
    ，業見前述，既屬違禁物，自應依刑法第三十八條第一項第
    一款之規定，皆併為沒收之諭知。至扣案具殺傷力之口徑九
    mm式子彈與口徑０‧二五吋制式子彈各三顆，因業據試射完
    畢，僅餘彈殼及彈頭，不具子彈之完整結構，已失其違禁物
    之性質，爰不併予宣告沒收，亦附此敘明之。
據上論斷，應依刑事訴訟法第二百九十九條第一項前段，槍砲彈
藥刀械管制條例第七條第四項、第十二條第四項，刑法第十一條
前段、第五十五條、第四十七條第一項、第四十二條第三項、第
三十八條第一項第一款，判決如主文。
本案經檢察官乙○○到庭執行職務。
中　　華　　民　　國　　96　　年　　1 　　月　　23　　日
                  刑事第一庭  審判長法  官   張國忠
                                    法  官   黃松竹
                                    法  官   陳思成
上正本證明與原本無異。
如不服本判決，應於送達後十日內向本院提出上訴狀（須附繕本
），上訴於臺灣高等法院臺中分院。
                                    書記官   王嘉麒
中　　華　　民　　國　　96　　年　　1 　　月　　23　　日
附錄論罪科刑法條：
槍砲彈藥刀械管制條例第七條第四項
未經許可，持有、寄藏或意圖販賣而陳列第一項所列槍砲、彈藥
者，處五年以上有期徒刑，併科新台幣一千萬元以下罰金。
槍砲彈藥刀械管制條例第十二條第四項
未經許可，持有、寄藏或意圖販賣而陳列子彈者，處五年以下有
期徒刑，併科新台幣三百萬元以下罰金。
